臺灣高等法院臺中分院刑事判決　
110年度上訴字第1477號
上  訴  人  
即  被  告  康育璁



選任辯護人  張淑琪律師
上列上訴人即被告因違反毒品危害防制條例案件，不服臺灣臺中
地方法院109年度訴字第561號，中華民國110年3月18日第一審判
決（起訴案號：臺灣臺中地方檢察署108年度偵字第32593、3259
4、34610、34611號、109年度偵字第6254號），提起上訴，本院
判決如下：
    主      文
上訴駁回。
    事實及理由
一、本案經本院審理結果，認第一審判決就上訴人即被告（下稱
    被告）康育璁所為如原判決附表一編號1至3、5至7所示販賣
    第三級及第四級毒品犯行，均依想像競合犯規定，各從一重
    論以修正前毒品危害防制條例第4條第3項之販賣第三級毒品
    罪；所為如原判決附表一編號4及犯罪事實欄一㈡所示販賣第
    三級毒品犯行，論以修正前毒品危害防制條例第4條第3項之
    販賣第三級毒品罪。被告康育璁所犯販賣第三級毒品罪，共
    8罪，均依修正前毒品危害防制條例第17條第2項規定減輕其
    刑後，各處如原判決附表（下稱附表）三編號1至8所示之刑
    ，併皆諭知相關沒收及定應執行有期徒刑5年6月，其認事用
    法及量刑均無不當，應予維持，並引用第一審判決書關於被
    告康育璁記載之事實、證據及理由（如附件）。
二、按刑事審判旨在實現刑罰權之分配的正義，故法院對有罪被
    告之科刑，應符合罪刑相當之原則，使輕重得宜，罰當其罪
    ，以契合社會之法律感情。刑罰之量定及定應執行刑，係屬
    事實審法院得依職權自由裁量之事項，量刑及定應執行刑判
    斷當否之準據，應就全部判決整體觀察為綜合考量，倘以被
    告之責任為基礎，說明審酌刑法第57條所列事項而為刑之量
    定，及權衡行為人之責任與整體刑法目的及相關刑事政策，
    在量刑權之法律拘束性原則下，依刑法第51條第5款之規定
    ，採限制加重原則，以宣告各刑中之最長期為下限，各刑合
    併之刑期為上限，但最長不得逾30年，資為量刑自由裁量權
    之外部界限，並受法秩序理念規範之比例原則、平等原則、
    責罰相當原則、重複評價禁止原則等自由裁量權之內部抽象
    價值要求界限之支配，使輕重得宜，罰當其責，而定應執行
    刑。若未逾越法定刑度，亦未濫用其權限，即無違法。
　　關於本案被告刑罰之加重減輕事由，業經原審判決一一加以
    審酌，不論否准均已詳細敘述其所憑之依據及理由。被告康
    育璁所犯販賣第三級毒品罪，共8罪，均依修正前毒品危害
    防制條例第17條第2項規定減輕其刑，已如前述。另就被告
    康育璁於偵查及原審雖供稱其毒品來源為同案被告游勝夫及
    綽號「小強」之人，原審判決已說明：本案員警係經同案被
    告紀○○供述、指認同案被告游勝夫為毒品來源後，拘提同案
    被告游勝夫到案，故於被告康育璁供出其毒品來源為同案被
    告游勝夫前，員警已掌握同案被告游勝夫涉嫌本案犯行之情
    狀；以及本案尚未查獲被告康育璁所指綽號「小強」之人等
    節，有臺中市政府警察局第一分局109年10月26日中市警一
    分偵字第1090089716號函附員警職務報告、臺灣臺中地方檢
    察署109年10月22日中檢增嚴108偵32593字第1099110149號
    函為憑（被告康育璁提起上訴後，本院再依職權向原承辦本
    案之臺灣臺中地方檢察署及臺中市政府警察局第一分局函詢
    結果，經警追查仍未查獲有關「小強」所涉之相關販賣毒品
    犯行，相關函覆本院之函文見本院卷第87至92頁），尚無從
    依毒品危害防制條例第17條第1項規定減輕其刑。就刑法第5
    9條規定酌減規定，原審判決復說明：刑法第59條所謂「犯
    罪之情狀可憫恕」，係指審酌刑法第57條各款所列事項以及
    其他一切與犯罪有關之情狀之結果，認其犯罪足堪憫恕者而
    言，必須犯罪另有特殊之原因與環境等，因在客觀上顯然足
    以引起一般同情，認為縱予宣告法定最低度刑猶嫌過重者，
    始有其適用（最高法院102年度台上字第870號判決要旨參照
    ）。被告康育璁所為之各次販毒犯行，均對社會治安、國民
    健康產生相當影響，犯罪情節均難認輕微，參以被告康育璁
    所為各次販毒犯行之刑度，依前揭偵審自白減刑規定減輕後
    ，最低度刑均已減為有期徒刑3年6月，綜合包括原審辯護人
    所執被告康育璁各次販毒犯行之犯罪情節及所生危害等一切
    情狀，認被告康育璁所為之各次販毒犯行，均未有情堪憫恕
    而縱予宣告上開減輕後最低度刑猶嫌過重之情形，皆不依刑
    法第59條酌減被告康育璁之刑等旨。經核原判決未予適用毒
    品危害防制條例第17條第1項、刑法第59條規定減刑，並無
    不適法則之違法可言。查本件原審判決亦已於理由欄詳予論
    述說明其量刑之理由，經核亦屬妥適。又修正前毒品危害防
    制條例第4條第3項之販賣第三級毒品罪，其法定最低本刑為
    「7年以上有期徒刑」，依前揭偵審自白減刑規定減輕後，
    為「3年6月以上有期徒刑」，原審判決就被告康育璁所為各
    次販毒犯行之刑度，依序僅判處有期徒刑3年6月、3年6月、
    3年7月、3年6月、3年6月、3年6月、3年7月、3年6月，衡酌
    被告康育璁所犯各罪侵害法益之異同、對侵害法益之加重效
    益及時間、空間之密接程度，而為整體評價後，並定應執行
    有期徒刑5年6月。原審判決上開所為刑之量定，係在法定刑
    之範圍內，並無量刑過重等裁量權濫用之情形。被告康育璁
    上訴意旨以原審量刑過重，請從輕量刑並從輕定應執行刑云
    云，指摘原審判決不當，為無理由。被告康育璁上訴理由另
    稱：被告自幼父母離異，由父親監護，嗣父親不幸過世，家
    中祖母已年近九旬，平日由被告照顧乙節，雖值同情，然此
    仍非得就被告康育璁前開犯行從輕量刑之相當理由。被告康
    育璁上訴為無理由，應予駁回。
三、據上論斷，應依刑事訴訟法第373條、第368條，判決如主文
    。　　
本案經檢察官王亮欽提起公訴，檢察官林弘政到庭執行職務。　
中　　華　　民　　國   110　　年　　9　　月　　30 　日

           刑事第六庭    審判長法　官  唐  光  義
　　　　　　　　　　　　　　   法　官  劉  柏  駿
　　 　　　　　　　　　　      法　官  許  冰  芬                          
以上正本證明與原本無異。     
如不服本判決應於收受送達後20日內向本院提出上訴書狀，其未
敘述上訴理由者，並得於提起上訴後20日內向本院補提理由書（
均須按他造當事人之人數附繕本）「切勿逕送上級法院」。因疫
情而遲誤不變期間，得向法院聲請回復原狀。

                               書記官  陳  怡  芳

中　　華　　民　　國　　110 　年　　9 　　月　　30　　日
臺灣臺中地方法院刑事判決
                                      109年度訴字第561號
公　訴　人　臺灣臺中地方檢察署檢察官
被　　　告　康育璁　男　民國00年0月00日生
                    身分證統一編號：Z000000000號
                    住彰化縣○○鄉○○村0鄰○○巷00號
                    居臺中市○○區○○路○○巷00號
指定辯護人　本院公設辯護人蔡育萍
被　　　告　紀○○　男　民國00年0月0日生
                    身分證統一編號：Z000000000號
                    住○○市○○區○○路00巷0號2樓之1
                    居臺中市○○區○○○路00號
選任辯護人　廖偉成律師
被　　　告　游勝夫　男　民國00年0月0日生
                    身分證統一編號：Z000000000號
                    住○○市○○區○○路000巷00○0號
選任辯護人　張淑琪律師
上列被告因違反毒品危害防制條例案件，經檢察官提起公訴（10
8年度偵字第32593、32594、34610、34611號、109年度偵字第62
54號），本院判決如下：
    主  文
康育璁犯如附表三編號1至8號「論罪科刑、沒收」欄所示之罪，
共捌罪，各處如附表三編號1至8號「論罪科刑、沒收」欄所示之
刑及沒收。應執行有期徒刑伍年陸月。沒收部分併執行之。
紀○○犯如附表三編號1至3、5號「論罪科刑、沒收」欄所示之
罪，共肆罪，各處如附表三編號1至3、5號「論罪科刑、沒收」
欄所示之刑及沒收。應執行有期徒刑貳年拾月。沒收部分併執行
之。
游勝夫犯轉讓偽藥罪，累犯，處有期徒刑伍月。
游勝夫其餘被訴部分無罪。
    犯罪事實
一、康育璁、紀○○均明知愷他命、甲基甲基卡西酮、硝甲西泮
    係毒品危害防制條例第2條第2項第3款所規定之第三級毒品
    ，以及硝西泮係同條例第2條第2項第4款所規定之第四級毒
    品，依法皆不得販賣，竟分別為下列犯行：
(一)康育璁、紀○○共同基於販賣第三級毒品、第四級毒品以營
    利之個別犯意聯絡，於合資取得愷他命、含有上開第三級毒
    品（除愷他命外）、第四級毒品之毒品粉末包（下稱本案毒
    品粉末包）後，分別於如附表一「交易時間」欄所示之時間
    ，在如附表一「交易地點」欄所示之地點，以如附表一「交
    易內容」欄所示之價格，共同販賣如附表一「交易內容」欄
    所示之愷他命、本案毒品粉末包予購毒者朱韋齊、陳冠中、
    蔡○○以營利共7次，均由紀○○出面完成上開毒品及價金
    之交付後，再與康育璁實際分配各次交易價金如附表一「犯
    罪所得」欄所示（紀○○涉嫌如附表一編號4、6、7號所示
    共同販賣毒品部分，均業經另案判決）。
(二)康育璁基於販賣第三級毒品以營利之犯意，於民國108年8月
    1日凌晨某時許，在臺中市○區○○路000號9樓「翡箐會館
    」（下稱「翡箐會館」）之逃生梯內，以新臺幣（下同）1
    千元之價格，販賣愷他命1包（約1公克）予陳冠中，雙方並
    當場完成上開毒品及價金之交付。
二、緣康育璁於108年8月15日晚上，經蔡○○透過通訊軟體「微
    信」與其就如附表一編號7號「交易內容」欄所示之毒品（
    愷他命及本案毒品粉末包）交易內容達成合意後，發覺其與
    紀○○之愷他命存貨不足，遂聯繫紀○○先向游勝夫商借愷
    他命，待日後再返還相同數量之愷他命給游勝夫。詎游勝夫
    明知愷他命係毒品危害防制條例第2條第2項第3款所規定之
    第三級毒品，且屬藥事法所稱之偽藥，依法不得轉讓，竟基
    於轉讓偽藥之犯意，於同日晚上10時25分許前之某時許，在
    「翡箐會館」內，經紀○○表示其與康育璁欲商借愷他命後
    ，交付愷他命約5公克給紀○○，以此方式轉讓愷他命予康
    育璁、紀○○。
三、嗣因員警於108年8月15日晚上11時許，查獲蔡○○涉嫌販賣
    其於如附表一編號7號所示毒品交易取得之愷他命及本案毒
    品粉末包予他人（蔡○○涉嫌販賣毒品部分業經另案判決確
    定），經蔡○○供出該等毒品之來源為紀○○後，於翌日（
    16）日凌晨2時2分許，在「翡箐會館」內，對紀○○執行拘
    提，復經紀○○供出其所為本案販毒犯行之共犯為康育璁，
    以及其所為如附表一編號7號販毒犯行之愷他命來源為游勝
    夫後，於同年11月13日晚上7時55分許，持本院核發之搜索
    票，前往康育璁租屋處執行搜索，當場扣得康育璁所有、用
    以與紀○○聯繫前開共同販賣毒品事宜之行動電話1支（如
    附表二編號1號所示），暨於同日晚上11時20分許，在臺中
    市西區向上路與精誠路交岔路口附近某處，對游勝夫執行拘
    提，並扣得如附表二編號4至7號所示之物，始查悉上情。
四、案經臺中市政府警察局第一分局報告臺灣臺中地方檢察署檢
    察官偵查後起訴。
    理  由
壹、有罪部分：
一、證據能力：
(一)按被告以外之人於審判外之言詞或書面陳述，除法律有規定
    者外，不得作為證據，刑事訴訟法第159條第1項定有明文。
    經查：
 1、就被告康育璁、紀○○所涉本案犯行部分，證人朱韋齊於警詢
    之證述，為被告康育璁、紀○○以外之人於審判外之陳述（即
    傳聞證據），而此部分傳聞證據，既無刑事訴訟法第159條
    之2、第159條之3所規定可例外具有證據能力等情形，復經
    被告康育璁、紀○○及其等辯護人於本院準備程序爭執證據能
    力（本院訴字卷一第165頁），依刑事訴訟法第159條第1項
    規定，自不具證據能力，不得引用作為認定被告康育璁、紀
    ○○所涉本案犯行之證據。
 2、就被告游勝夫所涉本案犯行部分，證人即同案被告康育璁、
    紀○○於警詢之證述，均為被告游勝夫以外之人於審判外之陳
    述，而該等傳聞證據，既無刑事訴訟法第159條之2、第159
    條之3所規定可例外具有證據能力等情形，復經被告游勝夫
    及其辯護人於本院準備程序爭執證據能力（本院訴字卷一第
    181頁），依刑事訴訟法第159條第1項規定，自均不具證據
    能力，不得引用作為認定被告游勝夫所涉本案犯行之證據。
 3、按被告以外之人於偵查中，經檢察官非以證人身分傳喚，於
    取證時，除在法律上有不得令其具結之情形者外，亦應依人
    證之程序命其具結，方得作為證據，此於本院93年台上字第
    6578號判決已就「被害人」部分，為原則性闡釋；惟是類被
    害人、共同被告、共同正犯等被告以外之人，在偵查中未經
    具結之陳述，依通常情形，其信用性仍遠高於在警詢等所為
    之陳述，衡諸其等於警詢等所為之陳述，均無須具結，卻於
    具有「特信性」、「必要性」時，即得為證據，若謂該偵查
    中未經具結之陳述，一概無證據能力，無異反而不如警詢等
    之陳述，顯然失衡。因此，被告以外之人於偵查中未經具結
    所為之陳述，如與警詢等陳述同具有「特信性」、「必要性
    」時，依「舉輕以明重」原則，本於刑事訴訟法第159條之2
    、第159條之3之同一法理，例外認為有證據能力，以彌補法
    律規定之不足，俾應實務需要，方符立法本旨（最高法院10
    3年度台上字第491號判決意旨參照）。經查，就被告游勝夫
    所涉本案犯行部分係屬證人身分之同案被告紀○○，於108年9
    月2日偵訊之證述，未經檢察官依證人之法定程序命為具結
    （參偵32593號卷二第387至388頁），而該次證人即同案被
    告紀○○之證述內容，核與其於本院審理中到庭具結證述之內
    容尚屬相符，且其於本院審理中所為證述更為完整，本院自
    得引用其於本院所為證述作為認定本案被告游勝夫犯行之證
    據，是證人即同案被告紀○○於108年9月2日偵訊之證述，當
    已欠缺「必要性」，復經被告游勝夫及其辯護人於本院準備
    程序及審理中爭執證據能力（本院訴字卷一第181頁、本院
    訴字卷二第121頁），故無類推適用刑事訴訟法第159條之2
    、第159條之3等規定而認具證據能力之餘地，自不得引用作
    為認定被告游勝夫所涉本案犯行之證據。
 4、按被告以外之人於審判外之陳述，雖不符前4條之規定，而
    經當事人於審判程序同意作為證據，法院審酌該言詞陳述或
    書面陳述作成時之情況，認為適當者，亦得為證據；當事人
    、代理人或辯護人於法院調查證據時，知有第159條第1項不
    得為證據之情形，而未於言詞辯論終結前聲明異議者，視為
    有前項之同意，刑事訴訟法第159條之5定有明文。經查，本
    案認定犯罪事實所引用之卷內被告康育璁、紀○○、游勝夫（
    下合稱被告三人）以外之人於審判外之陳述，除前揭業經本
    院論述證據能力之部分外，檢察官、被告三人及其等辯護人
    於本院準備程序均不爭執其證據能力，於辯論終結前亦未對
    該等傳聞證據之證據能力聲明異議，本院復審酌上開傳聞證
    據作成時之情況，並無違法取證之瑕疵，亦認以之作為證據
    為適當，是依刑事訴訟法第159條之5之規定，自均具有證據
    能力。
(二)按除法律另有規定外，實施刑事訴訟程序之公務員因違背法
    定程序取得之證據，其有無證據能力之認定，應審酌人權保
    障及公共利益之均衡維護，刑事訴訟法第158條之4定有明文
    。經查，本案認定犯罪事實所引用之卷內非供述證據，並無
    證據證明係實施刑事訴訟程序之公務員違背法定程序所取得
    ，且經本院於審理中提示並告以要旨而為調查時，檢察官、
    被告三人及其等辯護人均未表示該等非供述證據不具證據能
    力，揆諸上開規定，自應認均具有證據能力。
二、認定事實所憑之證據及得心證之理由：
(一)被告康育璁、紀○○部分：
 1、上揭如犯罪事實欄一、(一)(二)部分所示之犯罪事實，業據
    被告康育璁、紀○○於警詢、偵訊、偵查中本院羈押訊問、本
    院送審時訊問、準備程序及審理中均坦承不諱（偵32593號
    卷一第27至32、35至41、131至133、171至189頁、偵32593
    號卷二第369至372、374、387至388、391至394、439至444
    、471至473、504至506、508、536頁、本院聲羈867號卷第1
    9至21頁、本院訴字卷一第54至55、154至160頁、本院訴字
    卷二第124至129頁），且與證人朱韋齊於偵訊及本院審理中
    、證人陳冠中、蔡○○於警詢、偵訊之證述相符（偵32593號
    卷一第75至79、317至327、333至335頁、偵32593號卷二第3
    61至362、383至384、398至399、425至427、431至433、504
    至505頁、本院訴字卷一第263至275頁），並有臺中市政府
    警察局第一分局108年8月16日、同年11月14日員警職務報告
    、本院搜索票、自願受搜索同意書、臺中市政府警察局第一
    分局扣押筆錄、搜索扣押筆錄、查獲過程及扣案物品照片、
    行動電話內容畫面翻拍照片、衛生福利部草屯療養院108年8
    月19日草療鑑字第1080800315號鑑驗書等在卷可稽（偵3259
    3號卷一第21、199至281、293至295、347至365頁、偵32593
    號卷二第47至63、403至405頁、偵34610號卷第275至285頁
    、本院訴字卷二第11至12、15至18、29至30頁），以及如附
    表二編號1號所示之物扣案為憑，足認被告康育璁、紀○○前
    開任意性之自白與事實相符，堪以採信。
 2、按販賣毒品係違法行為，非可公然為之，且毒品可任意分裝
    、增減份量、調整純度，其價格並隨時依交易雙方之關係、
    資力、需求量、對行情之認知、來源是否充裕、查緝是否嚴
    緊、購買者被查獲時供出來源之風險評估等因素而變動，既
    無公定價格，亦無法一概而論；因而販賣之利得，除經坦承
    犯行，或帳冊價量均臻明確外，委難察得實情。然衡以毒品
    價格昂貴且不易取得，其販賣行為涉及重罪，並為治安機關
    所嚴加查緝，若販賣毒品之人無利可圖，應無冒著被查獲之
    風險而平白攜帶毒品往返送交他人、自曝於險之理，故販賣
    毒品之人有從中賺取價差或量差而牟利之意圖及事實，應屬
    合理認定。從而對於有償之毒品交易，除別有事證足認係按
    同一價格轉讓、確未牟利者外，如僅以未確切查得販賣毒品
    賺取之價差或量差，即認定非法販賣之事證不足，將導致知
    過坦承之人面臨重罪，飾詞否認之人，反而僥倖得逞，將失
    情理之平（最高法院107年度台上字第140號判決意旨參照）
    。經查，被告康育璁、紀○○於本案行為時均係智識正常之人
    ，對於毒品交易屬犯罪行為一事，當知之甚稔，又被告康育
    璁、紀○○均於本院審理中就其等本案共同販毒犯行之利潤分
    配方式供陳明確，且被告康育璁亦自承其因本案販賣愷他命
    而得以低價向毒品來源購入愷他命供己施用（本院訴字卷二
    第128至129頁），是本案縱未能明確認定被告康育璁、紀○○
    各次販毒行為所分別賺取之具體價差或量差，揆諸前開判決
    要旨，仍無礙於營利意圖之認定，堪認被告康育璁、紀○○均
    係基於營利意圖而為本案販賣毒品犯行無訛。
(二)被告游勝夫部分：
 1、上揭如犯罪事實欄二所示之犯罪事實，業據被告游勝夫於偵
    訊、偵查中本院羈押訊問、本院送審時訊問、準備程序及審
    理中均坦承不諱（偵34610號卷第370頁、本院偵聲8號卷第2
    4頁、本院訴字卷一第48、176頁、本院訴字卷二第130頁）
    ，核與證人即同案被告康育璁、紀○○於偵訊（不包含證人即
    同案被告紀○○於108年9月2日之偵訊）、本院送審時訊問、
    準備程序及審理中、證人蔡○○於警詢、偵訊之證述相符（偵
    32593號卷一第317至327、333至335頁、偵32593號卷二第36
    1至362、371至372、383至384、392至393、398至399、442
    、463、536頁、本院訴字卷一第55至56、159、334至336、3
    39至340頁、本院訴字卷一第415至416、420、450至452、46
    2至463、469頁），並有臺中市政府警察局第一分局108年8
    月16日員警職務報告、行動電話內容畫面翻拍照片、衛生福
    利部草屯療養院108年8月19日草療鑑字第1080800315號鑑驗
    書等附卷可佐（偵32593號卷一第349至351頁、偵32593號卷
    二第403至405頁、本院訴字卷二第29至30頁），足認被告游
    勝夫前開任意性之自白與事實相符，堪可採信。
 2、公訴意旨固以被告游勝夫於偵查中之供述、證人即同案被告
    康育璁、紀○○於警詢及偵訊之證述、同案被告康育璁、紀○○
    間之通訊軟體「微信」對話內容翻拍照片等事證為據，主張
    被告游勝夫於犯罪事實欄第二部分所為，係基於販賣第三級
    毒品以營利之犯意，以約定價金5千元、先行賒欠等交易內
    容，交付約5公克之愷他命給同案被告紀○○，應屬販賣行為
    等情，惟查：
 (1)就本案被告游勝夫於108年8月15日晚上交付愷他命給同案被
    告紀○○乙節，證人即同案被告紀○○於108年8月16日偵訊時具
    結證稱：當初是康育璁先連絡我，跟我說蔡○○會過來找我，
    蔡○○要買2公克的愷他命及2包毒品咖啡包，而這次跟蔡○○交
    易的愷他命，是跟游勝夫借的、調的；（問：你跟游勝夫拿
    毒品的價錢怎麼算？）愷他命是康育璁跟游勝夫在算的等語
    （偵32593號卷二第370至372頁），於108年9月2日偵訊時具
    結證稱：當初是康育璁說蔡○○要來拿毒品，就把毒品咖啡包
    給我，叫我先去跟游勝夫調愷他命一起拿給蔡○○，然後跟蔡
    ○○收取3,600元等語（偵32593號卷二第387至388頁），於10
    8年10月1日偵訊時具結證稱：於108年8月15日跟蔡○○交易的
    毒品，愷他命部分是游勝夫在公司白板前拿給我的，當初是
    康育璁叫我去跟游勝夫拿愷他命，我知道康育璁的毒品也是
    從游勝夫那邊拿的，若康育璁手上沒有毒品就會叫我去找游
    勝夫拿等語（偵32593號卷二第392至393頁），於108年12月
    2日偵訊時具結證稱：我於108年8月15日交給蔡○○的愷他命2
    包，是跟游勝夫拿的等語（偵32593號卷二第463頁），於10
    9年2月27日偵訊時具結證稱：當初賣給蔡○○的愷他命部分，
    康育璁是說先跟游勝夫借，我就跟游勝夫說「夫哥，我先跟
    你借愷他命」，康育璁有跟我說他會跟游勝夫算等語（偵32
    593號卷二第535頁），是依上開證人即同案被告紀○○之歷次
    證述，僅足認同案被告紀○○於108年8月15日晚上向被告游勝
    夫拿取愷他命，係受同案被告康育璁之指示，且認為同案被
    告康育璁會與被告游勝夫處理其拿取愷他命乙事等情，尚無
    從據以認定被告游勝夫係基於何種犯意而交付愷他命給同案
    被告紀○○；參以證人人即同案被告紀○○於本院審理中亦具結
    證稱：我於108年8月15日晚上賣給蔡○○的2包愷他命，是康
    育璁叫我先跟游勝夫借的，當天我實際上只有跟游勝夫拿我
    交給蔡○○的2包愷他命，我是當面跟游勝夫講「我要借2」，
    游勝夫就直接拿愷他命給我，我不用馬上拿現金給游勝夫，
    游勝夫也沒有跟我提到那些愷他命要多少錢，因為金錢的部
    分是康育璁要對游勝夫，我不太清楚康育璁就愷他命部分是
    如何跟游勝夫對結的，我於108年9月11日警詢時，就我與游
    勝夫「微信」對話內容中「夫哥，在借一」部分，之所以證
    稱「實際上是我與康育璁跟游勝夫的毒品買賣」等內容，是
    因為我們的模式就是這樣子，如果康育璁叫我跟游勝夫借的
    話，就是我先跟游勝夫拿東西，然後康育璁、游勝夫兩人就
    會對結，但我不知道他們之間是用等量返還的方式對結，還
    是直接付現等語（本院訴字卷一第450至455、462至463、46
    9頁），益徵同案被告紀○○並不知悉被告游勝夫於108年8月1
    5日晚上交付愷他命之基礎原因究竟為何，則依證人即同案
    被告紀○○之歷次證述，自難率認本案被告游勝夫係為販賣以
    營利而交付愷他命予同案被告紀○○。
 (2)又證人即同案被告康育璁於警詢時雖證稱：我只有向游勝夫
    買過愷他命，沒有買過其他毒品，我只有在「小強」交給我
    的毒品已經賣完又沒有貨源時，才會跟游勝夫購買愷他命；
    我跟紀○○向游勝夫購買愷他命共約20次，最後一次是在108
    年8月15日，當天是紀○○向游勝夫購買6、7包愷他命，但紀○
    ○身上沒錢，所以後來紀○○就要我先付錢給游勝夫，而因為
    紀○○當天被員警逮捕，我就在隔天拿5千元給游勝夫等語（
    偵32593號卷一第31、35頁），而證述其與同案被告紀○○於1
    08年8月15日係向被告游勝夫購買愷他命等內容，惟證人即
    同案被告康育璁前開所為，其係因同案被告紀○○向被告游勝
    夫購買愷他命，並請求其先給付價金給被告游勝夫，才會在
    同案被告紀○○遭員警逮捕後交付5千元給被告游勝夫等證述
    內容，核與上揭證人即同案被告紀○○所證述，其係因無愷他
    命存貨可賣給蔡○○，始依同案被告康育璁之指示而向被告游
    勝夫拿取愷他命，同案被告康育璁向其表示會與被告游勝夫
    結算乙節，有所歧異，是上開證人即同案被告康育璁於警詢
    之證述內容，憑信性已屬有疑。另證人即同案被告康育璁於
    108年11月14日偵訊時固具結證稱：有關我與紀○○在108年8
    月15日賣給蔡○○的愷他命，因為當時我跟紀○○都沒有愷他命
    ，我就叫紀○○先跟游勝夫拿，錢我再跟游勝夫算就好等語（
    偵32593號卷二第442頁），然證人即同案被告康育璁於108
    年12月30日偵訊時具結證稱：有關我與紀○○在108年8月15日
    賣給蔡○○的愷他命，是因為當時紀○○沒有錢，所以就用我的
    名字跟游勝夫調愷他命來賣等語（偵32593號卷二第472頁）
    ，於109年2月27日偵訊時具結證稱：有關我與紀○○在108年8
    月15日賣給蔡○○的愷他命，是因為我這邊都沒有放毒品，我
    就問紀○○「小強」在不在，紀○○說「小強」不在，我就叫紀
    ○○去跟游勝夫借；後來當天晚上或隔天，我有跟游勝夫聯絡
    ，並要拿錢給游勝夫，游勝夫就跟我說當初是用借的，怎麼
    會給他錢，應該要還他愷他命，我就跟游勝夫說我找不到「
    小強」沒有愷他命，我這裡只有錢；以前「小強」不在的時
    候，我會先跟游勝夫借愷他命，然後我再還他愷他命等語（
    偵32593號卷二第536至537頁），於本院送審訊問時證稱：
    有關我與紀○○在108年8月15日賣給蔡○○的愷他命，是紀○○先
    跟游勝夫拿的，當時有人要跟我與紀○○買愷他命，但我們手
    邊已經沒有愷他命，所以我就叫紀○○去跟游勝夫借愷他命；
    之前我有跟游勝夫借過愷他命，且我有返還愷他命給游勝夫
    等語（本院訴字卷一第56頁），復於本院審理中具結證稱：
    我於108年8月15日賣給蔡○○的愷他命，是我直接跟紀○○說用
    我的名義去跟游勝夫借，事後我會再拿愷他命給游勝夫，但
    我沒有先跟游勝夫講這件事；我之前有要跟游勝夫買愷他命
    ，游勝夫不願意賣我，游勝夫都是希望我跟「小強」拿到愷
    他命之後再還他等量的愷他命，游勝夫不想賺我的錢；於10
    8年8月15日當天，我應該是要紀○○去跟游勝夫拿2公克的愷
    他命，後來紀○○實際拿了多少我忘記了，因為紀○○自己本身
    也有拿愷他命，就是用我的名義跟游勝夫借愷他命，但是紀
    ○○沒有告訴我；後來我知道紀○○被抓，而紀○○是用我的名義
    去跟游勝夫借愷他命，所以我隔天有主動拿5千元給游勝夫
    ，因為那時候我找不到「小強」，沒有愷他命可以給游勝夫
    ，所以我只能拿錢給游勝夫，游勝夫剛開始不收我的錢，但
    我還是硬塞給他，然後我就走了，因為我覺得是用我的名義
    跟游勝夫借愷他命，該我負擔的還是要由我負擔，就算紀○○
    被抓了，也是我跟紀○○的事，不要去影響到其他人等語（本
    院訴字卷一第415至418、420至421頁），則依前開證人即同
    案被告康育璁於偵訊及本院審理中之證述，顯無從認定被告
    游勝夫與同案被告康育璁間，就本案108年8月15日該次愷他
    命往來關係為金錢買賣，是縱同案被告康育璁於108年8月15
    日指示同案被告紀○○去向被告游勝夫拿愷他命時，曾向同案
    被告紀○○表示「錢我再跟游勝夫算就好」等語，衡諸卷內並
    無事證可認同案被告康育璁於指示同案被告紀○○向被告游勝
    夫拿愷他命之前，業與被告游勝夫就該等愷他命之往來關係
    （買賣抑或等量借用）達成約定，以及同案被告康育璁如何
    知悉被告游勝夫係基於何種犯意而交付該等愷他命，暨同案
    被告康育璁未必會將其與被告游勝夫之愷他命往來關係如實
    告知同案被告紀○○等情，仍難徒憑同案被告康育璁曾向同案
    被告紀○○表示其會再跟被告游勝夫「算錢」乙節，逕認被告
    游勝夫係為販賣以營利而交付該等愷他命予同案被告紀○○。
    另證人即同案被告康育璁固證稱，其曾因被告游勝夫於108
    年8月15日晚上交付愷他命予同案被告紀○○一事，交付現金5
    千元給被告游勝夫，然此情為被告游勝夫所否認（本院訴字
    卷一第444頁），自無從遽認被告游勝夫確有收受同案被告
    康育璁所交付之上開現金，甚或推認被告游勝夫係意圖營利
    而於108年8月15日晚上，販賣而交付愷他命予同案被告紀○○
    。
 (3)末以，細觀卷附同案被告康育璁、紀○○間之通訊軟體對話內
    容翻拍照片，雖同案被告康育璁於108年8月15日前之某日，
    曾傳送「幫我跟夫哥調一隻小姐，我有跟夫哥說」、「錢我
    在（註：應為「再」）跟他算」等文字訊息予同案被告紀○○
    （偵32593號卷一第271頁），並經證人即同案被告紀○○證稱
    ：該文字訊息內容係康育璁要我幫他跟游勝夫拿1公克之愷
    他命，而康育璁會再跟游勝夫算錢等語（偵32593號卷一第4
    64頁），惟證人即同案被告紀○○就其不知悉同案被告康育璁
    與被告游勝夫間之愷他命往來關係為何乙節，業已證述明確
    如前，參以同案被告康育璁未必會將其與被告游勝夫之愷他
    命往來關係如實告知同案被告紀○○，則依上開文字訊息內容
    ，尚無從遽認同案被告康育璁與被告游勝夫之愷他命往來關
    係均為買賣，遑論認定被告游勝夫於108年8月15日係為販賣
    以營利而交付愷他命予同案被告紀○○。基此，被告游勝夫既
    否認其涉有公訴意旨所指之販賣愷他命犯行，而依證人即同
    案被告康育璁、紀○○之歷次證述，以及同案被告康育璁、紀
    ○○間之通訊軟體對話內容翻拍照片等事證，至多僅得認定被
    告游勝夫於108年8月15日晚上交付愷他命予同案被告紀○○、
    被告游勝夫與同案被告康育璁存有愷他命之往來關係等事實
    ，卷內復無其他事證可使一般人就被告游勝夫涉有公訴意旨
    所指販賣愷他命犯行達於無合理懷疑之程度，是依有疑唯利
    被告、罪疑唯輕等原則，應認被告游勝夫於108年8月15日晚
    上係轉讓而非販賣愷他命予同案被告康育璁、紀○○，此部分
    公訴意旨尚無可採。
(三)綜上，本案事證明確，被告三人之犯行均足以認定，應予依
    法論罪科刑。
三、論罪：
(一)按行為後法律有變更者，適用行為時之法律，但行為後之法
    律有利於行為人者，適用最有利於行為人之法律，刑法第2
    條第1項定有明文。又按適用刑法第2條第1項為「從舊從輕
    」之比較時，應就與罪刑有關之共犯、未遂犯、想像競合犯
    、牽連犯、連續犯、結合犯，以及累犯加重、自首減輕暨其
    他法定加減原因（如身分加減）與加減例等一切情形，綜其
    全部罪刑之結果而為比較（最高法院107年度台上字第3758
    號判決意旨參照）。經查，本案被告康育璁、紀○○應適用之
    毒品危害防制條例第4條第3項、第4項之販賣第三級毒品、
    販賣第四級毒品等論罪科刑規定，以及同條例第17條第2項
    之偵審自白減刑規定，在本案被告康育璁、紀○○所為之各次
    販毒行為後，於109年7月15日修正施行（108年12月17日修
    正、109年1月15日公布），經比較新舊法，因新法提高上開
    論罪科刑規定之法定罰金刑上限，且限縮上開減刑規定之適
    用範圍，是綜合全部罪刑之比較結果，自以被告康育璁、紀
    ○○為本案各次販毒行為時即修正前之毒品危害防制條例較有
    利於被告康育璁、紀○○，是本案被告康育璁、紀○○所為之各
    次販毒行為，均應適用修正前毒品危害防制條例第4條第3項
    、第4項及第17條第2項等規定。
(二)按毒品危害防制條例與藥事法，性質上均為特別刑法，兩者
    間並無所謂普通或特別之關係，當無所謂「特別法優於普通
    法」原則之適用；又行為人出於一犯意而為一行為，同時該
    當於數法條所定犯罪構成要件之競合情形（法規競合）者，
    為避免犯罪之重複評價，依重法優於輕法原則，就競合之數
    法條中選擇其中較重之法條適用；是行為人明知為同屬偽藥
    之第三級毒品而轉讓予他人者，其轉讓行為同時該當於毒品
    危害防制條例第8條第3項之轉讓第三級毒品罪及藥事法第83
    條第1項之轉讓偽藥罪，應優先適用藥事法第83條第1項之規
    定論罪。
(三)核被告康育璁就附表一編號1至3、5至7號所為，均係犯修正
    前毒品危害防制條例第4條第3項之販賣第三級毒品罪及修正
    前同條例第4條第4項之販賣第四級毒品罪；就附表一編號4
    號及犯罪事實欄一(二)部分所為，均係犯修正前毒品危害防
    制條例第4條第3項之販賣第三級毒品罪。被告紀○○就附表一
    編號1至3、5號所為，均係犯修正前毒品危害防制條例第4條
    第3項之販賣第三級毒品罪及修正前同條例第4條第4項之販
    賣第四級毒品罪。被告游勝夫就犯罪事實二部分所為，係犯
    藥事法第83條第1項之轉讓偽藥罪。
(四)又公訴意旨固認被告游勝夫就犯罪事實欄二部分所為，係犯
    修正前毒品危害防制條例第4條第3項之販賣第三級毒品罪嫌
    ，然本院依卷內證據認被告游勝夫於該部分之行為係轉讓而
    非販賣愷他命乙情，業如前述，是被告游勝夫該部分犯行應
    係構成藥事法第83條第1項之轉讓偽藥罪，公訴意旨容有誤
    會，惟因二者基本社會事實同一，且經本院於審理程序告知
    被告游勝夫該部分犯行涉犯藥事法第83條第1項之轉讓偽藥
    罪（本院訴字卷二第130頁），使被告游勝夫得以充分行使
    防禦權，爰依法變更該部分之起訴法條。
(五)被告康育璁、紀○○間，就如附表一編號1至3、5至7號所示之
    販賣第三級毒品及販賣第四級毒品犯行，暨如附表一編號4
    號所示之販賣第三級毒品犯行，各有犯意聯絡及行為分擔，
    均為共同正犯。
(六)又被告康育璁所為如附表一編號1至3、5至7號部分，以及被
    告紀○○所為如附表一編號1至3、5號部分，均係以一販賣行
    為同時觸犯修正前販賣第三級毒品罪及修正前販賣第四級毒
    品罪，為想像競合犯，均應依刑法第55條前段規定，從一重
    論以修正前販賣第三級毒品罪。
(七)另被告康育璁所犯如附表一及犯罪事實欄一(二)部分所示共
    8罪，以及被告紀○○所犯如附表一編號1至3、5號所示共4罪
    ，犯意各別，行為互殊，均應予分論併罰。
四、刑罰之加重減輕：
(一)被告游勝夫前因持有第三級毒品20公克以上案件，經本院以
    108年度簡字第663號判處有期徒刑5月確定（下稱前案），
    送執行後，於108年7月30日易科罰金執行完畢等情，有被告
    游勝夫之臺灣高等法院被告前案紀錄表在卷可按；是被告游
    勝夫於上開有期徒刑執行完畢後，5年內故意再犯本案有期
    徒刑以上之罪，為累犯，本院依司法院大法官會議釋字第77
    5號解釋意旨，衡酌被告游勝夫所涉前案係易科罰金執行完
    畢、本案係在前案執行完畢5年以內之初期所為、以及前案
    與本案之罪質雖非完全相同，但均為涉及毒品之故意犯罪，
    顯見被告游勝夫不知記取教訓，對刑罰之反應力薄弱等情，
    認本案被告游勝夫所犯部分並無未處以法定最低本刑即有違
    罪刑相當原則之情形，縱加重最低法定本刑亦無過苛，爰依
    刑法第47條第1項規定加重被告游勝夫之刑。
(二)按犯毒品危害防制條例第4條至第8條之罪於偵查及審判中均
    自白者，減輕其刑，修正前毒品危害防制條例第17條第2項
    定有明文。又修正前毒品危害防制條例第17條第2項之規定
    ，旨在獎勵犯罪人之悛悔，同時使偵查或審判機關易於發現
    真實，以利毒品查緝，俾收防制毒品危害之效；故不論該被
    告之自白，係出於自動或被動、簡單或詳細、一次或多次，
    並其自白後有無翻異，苟其於偵查及審判中均有自白，即應
    依法減輕其刑（最高法院98年度台上字第6928號判決意旨參
    照）。經查，被告康育璁、紀○○就其等本案各次販毒犯行，
    於偵查及本院審理中均有自白，揆諸前開說明，均應依修正
    前毒品危害防制條例第17條第2項減輕其刑。另本案被告游
    勝夫就其轉讓愷他命之犯行，於偵查及審理中均自白，惟其
    所犯轉讓偽藥之犯行，雖亦該當於毒品危害防制條例第8條
    第3項轉讓第三級毒品罪之犯罪構成要件，然該部分犯行屬
    法規競合關係，依重法優於輕法原則，應選擇法定刑較重之
    藥事法第83條第1項加以論科，業經闡釋如前，則本於法律
    整體適用不得割裂原則，該部分犯行自無依毒品危害防制條
    例第17條第2項減輕其刑之餘地（參照最高法院104年度第11
    次刑事庭會議決議要旨），附此敘明。
(三)按犯毒品危害防制條例第4條至第8條、第10條或第11條之罪
    ，供出毒品來源，因而查獲其他正犯或共犯者，減輕或免除
    其刑，毒品危害防制條例第17條第1項定有明文。又按毒品
    危害防制條例第17條第1項所稱「供出毒品來源，因而查獲
    其他正犯或共犯」，係指被告提供其毒品來源之具體事證，
    使有偵查（或調查）犯罪職權之機關或公務員知悉而據以開
    始偵查（或調查），並因此查獲其他正犯或共犯而言，亦即
    兼備「供出毒品來源」與「因而查獲其他正犯或共犯」兩項
    要件（最高法院105年度台上字第1912號判決意旨參照）。
    經查：
 1、本案被告紀○○係於108年8月16日為警拘提到案，以及被告康
    育璁係於同年11月13日始為警查獲等情，業經認定如前，而
    被告紀○○於同年11月13日前之警詢及偵訊，已明確供稱其本
    案各次販毒犯行之毒品來源包含被告康育璁等人以及其與被
    告康育璁共同販毒，並提供、指認被告康育璁之真實姓名、
    工作地點（偵32593號卷一第171至189頁、偵32593號卷二第
    291至292、323至324、490至491頁），參以本案員警係經被
    告紀○○供述、指認被告康育璁為毒品來源後，始於108年11
    月13日拘提被告康育璁到案等情，有臺中市政府警察局第一
    分局109年10月25日員警職務報告在卷可稽（本院訴字卷一
    第313頁），且被告康育璁與被告紀○○共同為如附表一編號1
    至3、5號部分販毒犯行，均經本院認定無訛，堪認本案被告
    紀○○所為之各次販毒犯行（即附表一編號1至3、5號），確
    均有因被告紀○○供出毒品來源，因而查獲其他正犯之情事，
    爰依毒品危害防制條例第17條第1項，減輕本案被告紀○○所
    為各次販毒犯行之刑，並均與前揭偵審自白減刑規定，依法
    遞減之。
 2、被告康育璁於偵查及本院審理階段，雖均供稱其毒品來源為
    被告游勝夫及真實姓名年籍不詳、綽號「小強」之人，惟本
    案員警係經被告紀○○供述、指認被告游勝夫為毒品來源後，
    始於108年11月13日拘提被告游勝夫到案，故於被告康育璁
    供出其毒品來源為被告游勝夫前，員警已掌握被告游勝夫涉
    嫌本案犯行之情狀；以及本案尚未查獲被告康育璁所指綽號
    「小強」之人等節，有臺中市政府警察局第一分局109年10
    月26日中市警一分偵字第1090089716號函暨所附前揭員警職
    務報告存卷可佐，且臺灣臺中地方檢察署檢察官亦尚未因被
    告康育璁前開供述而查獲本案毒品來源乙節，有臺灣臺中地
    方檢察署109年10月22日中檢增嚴108偵32593字第109911014
    9號函附卷為憑在卷（本院訴字卷一第309頁），是本案被告
    康育璁所為各次販毒犯行，均尚無從依毒品危害防制條例第
    17條第1項規定減輕其刑。
(四)另被告康育璁、紀○○之辯護人，雖分別請求本院考量本案被
    告康育璁、紀○○各次販毒犯行之毒品數量及所得價金、實際
    利潤均非甚鉅等情，就被告康育璁、紀○○所為本案各次販毒
    犯行依刑法第59條之規定酌減其刑，惟按刑法第59條所謂「
    犯罪之情狀可憫恕」，係指審酌刑法第57條各款所列事項以
    及其他一切與犯罪有關之情狀之結果，認其犯罪足堪憫恕者
    而言，必須犯罪另有特殊之原因與環境等，因在客觀上顯然
    足以引起一般同情，認為縱予宣告法定最低度刑猶嫌過重者
    ，始有其適用（最高法院102年度台上字第870號判決要旨參
    照）。經查，本案被告康育璁、紀○○所為之各次販毒犯行，
    均對社會治安、國民健康產生相當影響，犯罪情節均難認輕
    微，參以本案被告康育璁、紀○○所為各次販毒犯行之刑度，
    分別依前揭偵審自白、供出毒品來源等減刑規定減輕後，最
    低度刑均已分別減為有期徒刑3年6月、1年2月，是本院綜合
    包括辯護人所執本案被告康育璁、紀○○各次販毒犯行之犯罪
    情節及所生危害等一切情狀，認本案被告康育璁、紀○○所為
    之各次販毒犯行，均未有情堪憫恕而縱予宣告上開減輕後最
    低度刑猶嫌過重之情形，爰皆不依刑法第59條酌減被告康育
    璁、紀○○之刑。
五、爰以行為人之責任為基礎，審酌被告三人均明知毒品不僅戕
    害施用者之生理及心理健康，且施用者為購買毒品以解除毒
    癮，往往不惜耗費鉅資，以致散盡家財連累家人，甚或鋌而
    走險實施財產犯罪，危害社會治安，竟仍共同或單獨為本案
    販毒、轉讓偽藥犯行，所為均屬不該。惟考量被告三人均坦
    承犯行、被告紀○○供出毒品來源之犯後態度，以及被告康育
    璁、紀○○於本案行為前，均未曾因刑事案件經法院論罪科刑
    確定，素行尚可，有被告康育璁、紀○○之臺灣高等法院被告
    前案紀錄表附卷為憑，暨本案被告康育璁、紀○○各次販賣毒
    品之數量、價金及實際分得利潤，被告游勝夫轉讓毒品之數
    量，以及被告康育璁自陳國中畢業之智識程度、未婚、從事
    服務生工作、與叔叔同住、家庭經濟一般之生活狀況，被告
    紀○○自陳高中肄業之智識程度、未婚、從事服務生工作、與
    媽媽、弟弟同住、家庭經濟一般之生活狀況，被告游勝夫自
    陳高職畢業之智識程度、已婚、從事外送員工作、與太太及
    子女同住、家庭經濟普通之生活狀況（本院訴字卷二第131
    頁）等一切情狀，分別對被告三人量處如附表三「論罪科刑
    、沒收」欄、附表三編號1至3、5號「論罪科刑、沒收」欄
    及主文第3項所示之刑，並衡酌本案被告康育璁、紀○○所犯
    各罪侵害法益之異同、對侵害法益之加重效益及時間、空間
    之密接程度，而為整體評價後，分別對被告康育璁、紀○○定
    其等應執行之刑如主文第1、2項所示，以資懲儆。
六、沒收：
(一)按犯毒品危害防制條例第4條之罪者，其供犯罪所用之物，
    不問屬於犯罪行為人與否，均沒收之，同條例第19條第1項
    定有明文。經查，扣案如附表二編號1號所示之行動電話1支
    ，係被告康育璁所有、用以本案其與被告紀○○各次共同販毒
    行為之物，業據被告康育璁陳明在卷（本院訴字卷二第120
    頁，自應依前揭規定於各該犯行之主文項下（即附表三編號
    1至7號部分）宣告沒之。至扣案如附表二編號2至7號所示之
    物，均無證據可認係與本案犯行有關之違禁物，或係被告三
    人用以本案販毒或轉讓偽藥行為之物，或屬本案被告康育璁
    、紀○○之犯罪所得，自均無宣告沒收之餘地。
(二)按犯罪所得，屬於犯罪行為人者，沒收之；犯罪所得之沒收
    ，於全部或一部不能沒收或不宜執行沒收時，追徵其價額，
    刑法第38條之1第1項前段、第3項分別定有明文。又按共同
    正犯犯罪所得之沒收、追徵，應就各人所分得之數為之。所
    謂各人「所分得」之數，係指各人「對犯罪所得有事實上之
    處分權限」而言。因此，若共同正犯各成員內部間，對於犯
    罪所得分配明確時，應依各人實際所得宣告沒收（參最高法
    院107年度台上字第2989號判決要旨）。復按販賣毒品所收
    取之價金均屬犯罪所得，並不以扣除成本及必要費用後之利
    潤為限（最高法院108年度台上字第3772號判決意旨參照）
    。經查，本案被告康育璁、紀○○所為各次共同販賣毒品之犯
    罪所得，以及被告康育璁單獨販賣毒品之犯罪所得，分別如
    附表一「交易內容」欄所示之價金，而被告康育璁於本院審
    理中供稱：有關共同販賣本案毒品粉末包部分，若每包賣出
    價格在400元以內，利潤是由我與紀○○平分，但若每包賣出
    價格超過400元，超過400元的部分都是分給紀○○；就本案共
    同販賣愷他命部分，我會將紀○○要交給我的金額告訴紀○○，
    紀○○只要把該金額的錢給我就可以，剩餘金額就歸紀○○所有
    等語（本院卷二第128至129頁），為被告紀○○所是認，是依
    前揭被告康育璁、紀○○之供述，其等就共同販毒犯罪所得之
    分配方式，當係以一定之金額為基準，在該金額內之犯罪所
    得由其等平分，超過該金額之部分則由被告紀○○單獨分得，
    故就本案毒品粉末包部分，應認分配犯罪所得之金額基準為
    400元，另愷他命部分，參酌被告康育璁本案單獨販賣愷他
    命之價格為1千元，本院爰估算該部分之金額基準為1千元，
    進而分別認定被告康育璁、紀○○就本案共同販毒犯行各實際
    分得之犯罪所得如附表一「犯罪所得」欄所示，綜此，本案
    被告康育璁、紀○○各次販毒犯行之犯罪所得，雖均未據扣案
    ，但既無刑法第38條之2第2項不宜執行沒收之情事，自均應
    依刑法第38條之1第1項前段、第3項規定宣告沒收，並諭知
    於全部或一部不能沒收或不宜執行沒收時，追徵其價額。
貳、無罪部分：
一、公訴意旨另以：被告游勝夫明知愷他命、甲基甲基卡西酮、
    硝甲西泮係毒品危害防制條例第2條第2項第3款所規定之第
    三級毒品，以及硝西泮係同條例第2條第2項第4款所規定之
    第四級毒品，依法皆不得販賣，竟基於販賣第三級毒品、第
    四級毒品以營利之犯意，販入至少100公克以上之愷他命，
    以及包括如附表二編號2號所示毒品粉末包（下稱扣案毒品
    粉末包）、含有上開第三級毒品（除愷他命外）、第四級毒
    品之毒品粉末包（即本案毒品粉末包）共100包以上後，於1
    08年7月間某日，在「翡箐會館」內，以每包260元之價格，
    販賣本案毒品粉末包共100包予同案被告康育璁、紀○○，並
    當場與同案被告紀○○完成本案毒品粉末包100包及現金2萬6
    千元之交付，供同案被告康育璁、紀○○販賣本案毒品粉末包
    牟利。因認被告游勝夫此部分涉有修正前毒品危害防制條例
    第4條第3項之販賣第三級毒品罪及修正前同條例第4條第4項
    之販賣第四級毒品罪等罪嫌等語。
二、按犯罪事實應依證據認定之，無證據不得認定犯罪事實；不
    能證明被告犯罪者，應諭知無罪之判決，刑事訴訟法第154
    條第2項、第301條第1項分別定有明文。又按認定犯罪事實
    所憑之證據，雖不以直接證據為限，間接證據亦包括在內；
    然而無論直接或間接證據，其為訴訟上之證明，須於通常一
    般之人均不致有所懷疑，而得確信其為真實之程度者，始得
    據為有罪之認定，倘其證明尚未達到此一程度，而有合理之
    懷疑存在，無從使事實審法院得有罪之確信，基於無罪推定
    原則，即不得據為不利被告之認定，應由法院諭知被告無罪
    之判決（最高法院52年台上字第1300號、76年台上字第4986
    號判決意旨參照）。
三、復按犯罪事實之認定，係據以確定具體刑罰權之基礎，自須
    經嚴格證明，故其所憑之證據不僅應具有證據能力，且須經
    合法之調查程序，否則即不得作為有罪認定之依據。倘法院
    審理之結果，認為不能證明被告犯罪，而為無罪之諭知，即
    無刑事訴訟法第154條第2項所謂「應依證據認定」之犯罪事
    實之存在。因此，同法第308條前段規定，無罪之判決書只
    須記載主文及理由，且其理由之論敘，僅須與卷存證據資料
    相符，復與經驗法則、論理法則無違即可，所使用之證據亦
    不以具有證據能力者為限，即使不具證據能力之傳聞證據，
    亦非不得資為彈劾證據使用，以供法院綜合研判形成心證之
    參考。故無罪之判決書，就傳聞證據是否例外具有證據能力
    ，本無須於理由內論敘說明（最高法院100年度台上字第298
    0號判決意旨參照）。準此，前揭「公訴意旨」欄認被告游
    勝夫涉有修正前販賣第三級毒品罪及修正前販賣第四級毒品
    罪等罪嫌部分，既經本院認定不能證明犯罪（詳後述），本
    判決就該部分即不再論述所援引有關證據之證據能力，合先
    敘明。
四、公訴意旨認被告游勝夫就上開「公訴意旨」欄部分涉犯修正
    前販賣第三級毒品罪及修正前販賣第四級毒品罪等罪嫌，無
    非以：被告游勝夫於偵查中之供述、證人即同案被告康育璁
    、紀○○於警詢及偵訊之證述、同案被告紀○○之通訊軟體「微
    信」對話內容翻拍照片、臺中市政府警察局第一分局扣押筆
    錄、查獲過程及扣案物品照片、內政部警政署刑事警察局鑑
    定書108年10月14日刑鑑字第1080091749號鑑定書等為其論
    據。
五、訊據被告游勝夫固坦承其將扣案毒品粉末包放入「翡箐會館
    」內之櫃子等事實，惟矢口否認有何上開「公訴意旨」欄所
    指之販賣第三級毒品、第四級毒品犯行，辯稱：我沒有於公
    訴意旨欄所指之時、地販賣本案毒品粉末包給康育璁、紀○○
    ，也沒有向紀○○收取現金2萬6千元；扣案毒品粉末包是客人
    於108年8月初遺留在「翡箐會館」包廂內，我把扣案毒品粉
    末包放進櫃子內是要等客人回來拿，我沒有要販賣扣案毒品
    粉末包的意思等語（偵34610號卷第369至370頁、本院訴字
    卷一第49、175至176頁、本院訴字卷二第129至130頁）。經
    查：
(一)證人即同案被告紀○○於本院審理中固具結證稱：我於108年6
    月到8月間，有跟康育璁合資購買本案毒品粉末包共2次，每
    次都是買100包本案毒品粉末包（四方形、彩色惡魔包裝）
    ，每次價格應該都是2萬6千元，我沒有去記每次購買的具體
    日期，最後一次是跟游勝夫購買，時間應該是在108年7月底
    、8月初，我有跟康育璁說要向游勝夫拿本案毒品粉末包，
    但是我單獨去跟游勝夫購買，我有將足額價金交給游勝夫，
    前面一次應該是跟「小強」購買，時間應該是在108年6、7
    月間；本案我於108年8月15日賣給蔡○○的本案毒品粉末包，
    是我跟游勝夫購買本案毒品粉末包所剩餘的最後2包等語（
    本院訴字卷一第444至449、456至461、464頁），且於109年
    2月11日及同年月27日偵訊時均具結證稱，其有於108年7、8
    月間向被告游勝夫購買本案毒品粉末包100包乙情（參偵325
    93號卷二第507、535、537頁），然證人即同案被告紀○○於1
    08年12月2日偵訊時具結證稱：我應該是在108年7月之前，
    大約在108年6月的時候，向游勝夫購買本案毒品粉末包100
    包等語（偵32593號卷二第64頁），是證人即同案被告紀○○
    於距離108年6至8月間較為接近之108年12月2日偵訊時，既
    證稱其係於「108年7月之前」向被告游勝夫購買本案毒品粉
    末包，而與其在本院審理中所證述其向被告游勝夫購買本案
    毒品粉末包之時間為108年7、8月間乙節，已前後不一，則
    證人即同案被告紀○○於本院審理中及109年2月11日、同年月
    27日偵訊時之證述，是否受限於記憶能力而存有可信性瑕疵
    ，並非無疑；參以證人即同案被告紀○○於本院審理中所稱，
    其與同案被告康育璁合資購買本案毒品粉末包之來源有被告
    游勝夫、「小強」，以及其向「小強」購買本案毒品粉末包
    之時間為108年6、7月間等證述內容，經與前揭證人即同案
    被告紀○○於108年12月2日偵訊時之證述內容相核後，就公訴
    意旨欄所指同案被告紀○○購得本案毒品粉末包之時間（即10
    8年7月間），同案被告紀○○究竟係向何人（被告游勝夫？「
    小強」？）購買本案毒品粉末包？可否籠統認定同案被告紀
    ○○於108年7、8月間，縱有向「小強」購買本案毒品粉末包
    ，亦有向被告游勝夫購買本案毒品粉末包？實均有合理可疑
    ，故證人即同案被告紀○○所為其於108年7、8月間有向被告
    游勝夫購買本案毒品粉末包之證述內容，是否與事實相符，
    容有可疑。
(二)又證人即同案被告康育璁於108年11月14日及同年12月30日
    偵訊時雖具結證稱：我跟紀○○前後向游勝夫購買本案毒品粉
    末包共2次，我無法確認具體時間，應該都是在108年8月之
    前，第一次是108年6月，第二次是108年7月，都是我跟紀○○
    各出資1萬3千元，本案於108年8月15日賣給蔡○○的本案毒品
    粉末包，就是我跟紀○○合資向游勝夫購買的本案毒品粉末包
    等語（偵32593號卷二第442、472頁），而證述其有於108年
    7月間與紀○○合資向被告游勝夫購買本案毒品粉末包乙節，
    惟證人即同案被告康育璁之上開證述，與前揭證人即同案被
    告紀○○證稱，其與同案被告康育璁合資購買本案毒品粉末包
    共2次之對象，分別為被告游勝夫、「小強」等情有所未合
    ，參以證人即同案被告康育璁於後續之偵訊及本院審理中均
    證稱：我於108年6、7月間，有與紀○○合資購買本案毒品粉
    末包，紀○○買來後放在他那邊，當初是紀○○跟我說他是向游
    勝夫購買，但紀○○一下跟我說要跟「小強」購買，一下跟我
    說要跟游勝夫購買，實際上我不知道紀○○是跟誰購買，我只
    有拿錢給紀○○；有關我於108年間販賣的本案毒品粉末包，
    紀○○跟我說來源是游勝夫及「小強」，我是負責出資，我把
    錢交給紀○○，幾乎都是由紀○○去處理購買毒品的事情，我沒
    有跟紀○○一起去買，我也不會事後向游勝夫或「小強」確認
    紀○○有無向其等購買本案毒品粉末包；本案於108年8月15日
    賣給蔡○○的本案毒品粉末包，是我跟紀○○合資購買的，紀○○
    有跟我說他是向游勝夫購買，但我不清楚紀○○實際上是跟誰
    購買等語（偵32593號卷二第506頁、本院訴字卷一第412至4
    14、420、422至428、431至432、438至444頁），而證稱其
    不清楚同案被告紀○○於108年6、7月間係向何人合資購買本
    案毒品粉末包，以及其係聽聞同案被告紀○○表示要向被告游
    勝夫購買本案毒品粉末包等節，則同案被告康育璁究否知悉
    同案被告紀○○有於108年6、7月間向被告游勝夫購買本案毒
    品粉末包，自屬有疑，是首揭證人即同案被告康育璁所證述
    ，有關同案被告紀○○於108年6、7月間向被告游勝夫購買本
    案毒品粉末包等內容，憑信性尚非無疑，自無從據以補強前
    揭證人即同案被告紀○○於本院審理中所為其於108年7、8月
    間有向被告游勝夫購買本案毒品粉末包之證述。
(三)另觀諸卷附同案被告康育璁、紀○○間之通訊軟體對話內容翻
    拍照片，雖同案被告紀○○於108年8月15日前之某日，曾傳送
    「小強跟小夫說，可以幫我們調酒，但是一手收300」、「
    然後小夫的意思是說，他可以幫我們調，但是不能讓小強知
    道」、「（康育璁：所以，後續是？）我跟小強說，討論看
    看」、「小夫幫我們調啊」、「但是要藏好」等文字訊息予
    同案被告康育璁（偵32593號卷一第263頁），而疑似對同案
    被告康育璁表示其有向被告游勝夫購買本案毒品粉末包（即
    暗語「酒」），惟細繹上開文字訊息，至多僅足認同案被告
    紀○○曾向同案被告康育璁表示被告游勝夫有意成為其等販賣
    本案毒品粉末包之來源，然未有提及任何足以指涉交易時間
    、交易數量及確已與被告游勝夫完成交易本案毒品粉末包之
    內容，是依上開文字訊息內容，實難逕認同案被告紀○○確有
    於108年7月間向被告游勝夫購買本案毒品粉末包。基此，證
    人即同案被告康育璁於108年11月14日及同年12月30日偵訊
    之證述，以及前揭同案被告康育璁、紀○○間之文字訊息內容
    ，或存有可信性瑕疵，或性質上屬同案被告紀○○之單方陳述
    ，均不足作為證人即同案被告紀○○所為其於108年7月間向被
    告游勝夫購買本案毒品粉末包等證述內容之補強證據，卷內
    復無其他補強證據可擔保證人即同案被告紀○○上開證述內容
    之真實性，殊無率認被告游勝夫有於108年7月間販賣100包
    本案毒品粉末包予同案被告康育璁、紀○○之理。
(四)末以，依卷附同案被告紀○○之行動電話內容畫面翻拍照片，
    於本案查獲前，同案被告紀○○固曾以通訊軟體傳送「還有3
    瓶酒錢沒收到，我有寫在單子上了，等夫哥跟客人收錢或者
    我明天上班去處理」、「夫哥叫的小姐等等要來，你有沒有
    要一起叫」、「小強跟小夫說，可以幫我們調酒，但是一手
    收300」、「然後小夫的意思是說，他可以幫我們調，但是
    不能讓小強知道」、「小夫幫我們調啊」、「（康育璁：我
    現在小姐不是他那邊的嗎？）小夫自己調的」、「（康育璁
    ：夫哥跟我說那是強哥的…）他自己屯的吧，他跟我說他屯1
    00節」、「總之就是小強有來你跟他調，沒來你就跟小夫調
    就好」等等可疑為被告游勝夫販賣愷他命、毒品粉末包或意
    圖販賣而持有該等毒品之文字訊息給同案被告康育璁（偵32
    593號卷一第259、263至265頁），然前開文字訊息均係被告
    游勝夫以外之人間之對話，可否據該等傳聞證據而認定被告
    游勝夫確有販毒、意圖販賣而持有毒品等行為，已屬有疑，
    況同案被告紀○○曾傳送「強哥，以後武哥要是喝酒，你在的
    話拿你的，要是不在的話，我拿我的酒給他，說是你的可以
    嗎？」、「夫哥說有些原因，所以不要說是他的」等文字訊
    息給暱稱「王小寶」之人（偵32593號卷一第277頁），故若
    認同案被告紀○○均係以「酒」作為毒品之暗語，則依上開同
    案被告紀○○與「王小寶」之訊息內容，足認同案被告紀○○於
    向他人提及毒品來源時，可能會因不明考量而為虛假之陳述
    ，益徵尚難單憑卷附同案被告紀○○與被告游勝夫以外之人之
    通訊軟體對話內容，遽認被告游勝夫有何意圖販賣而販入、
    持有毒品之行為。又被告游勝夫雖自承其將扣案毒品粉末包
    放入「翡箐會館」內之櫃子，且證人即同案被告紀○○於偵訊
    及本院審理中具結證稱：我不知道扣案毒品粉末包係何人所
    有，我也不知道是誰放在公司離職員工的櫃子內，我於108
    年年初有看過游勝夫拿過這種包裝的粉末包，但我看到是一
    小包、一小包的，不是一大袋的；我沒有看過客人將毒品粉
    末包遺留在公司等語（偵32593號卷二第465、535頁、本院
    訴字卷二第468頁），堪認扣案毒品粉末包係被告游勝夫所
    持有，惟被告游勝夫既否認其係意圖販賣而持有扣案毒品粉
    末包，而依上開證人即同案被告紀○○之證述，亦未提及被告
    游勝夫持有扣案毒品粉末包之用途等內容，卷內復無其他事
    證可資認定被告游勝夫係意圖販賣而持有扣案毒品粉末包，
    依有疑唯利被告原則，自僅得認被告游勝夫係不具販賣意圖
    之單純持有扣案毒品粉末包，而無就該部分論被告游勝夫以
    意圖販賣而持有毒品罪之餘地。
六、綜上所述，公訴人就「公訴意旨」欄部分所提出之本案事證
    ，尚未能使本院就被告游勝夫涉有「公訴意旨」欄所指之修
    正前販賣第三級毒品罪、修正前販賣第四級毒品罪或意圖販
    賣而持有第三級毒品罪等罪嫌達於一般人無合理懷疑之程度
    ，本案此部分自屬不能證明被告游勝夫犯罪，應為被告游勝
    夫無罪之諭知，以昭審慎。
據上論斷，應依刑事訴訟法第299條第1項前段，第301條第1項，
第300條，毒品危害防制條例（修正前）第4條第3項、（修正前
）第4項、第17條第1項、（修正前）第2項、第19條第1項，藥事
法第83條第1項，刑法第2條第1項前段、第11條、第28條、第47
條第1項、第55條、第51條第5款、第38條之1第1項前段、第3項
，判決如主文。
本案經檢察官王亮欽提起公訴，檢察官張溢金、林煒容到庭執行
職務。
中　　華　　民　　國　 110　　年　　3 　　月　　18　　日
                  刑事第五庭    審判長法　官　劉麗瑛
                                      法　官　廖弼妍
                                      法　官　蔡宗儒
以上正本證明與原本無異。
如不服本判決應於收受送達後20日內向本院提出上訴書狀，並應
敘述具體理由；其未敘述上訴理由者，應於上訴期間屆滿後20日
內向本院補提理由書（均須按他造當事人之人數附繕本）「切勿
逕送上級法院」。
                                      書記官  潘瑜甄
中　　華　　民　　國　 110　　年　　3 　　月　　18　　日
附錄本案論罪法條全文：
（修正前）毒品危害防制條例第4條
製造、運輸、販賣第一級毒品者，處死刑或無期徒刑；處無期徒
刑者，得併科新臺幣2千萬元以下罰金。
製造、運輸、販賣第二級毒品者，處無期徒刑或7年以上有期徒
刑，得併科新臺幣1千萬元以下罰金。
製造、運輸、販賣第三級毒品者，處7年以上有期徒刑，得併科
新臺幣7百萬元以下罰金。
製造、運輸、販賣第四級毒品者，處5年以上12年以下有期徒刑
，得併科新臺幣3百萬元以下罰金。
製造、運輸、販賣專供製造或施用毒品之器具者，處1年以上7年
以下有期徒刑，得併科新臺幣1百萬元以下罰金。
前五項之未遂犯罰之。
藥事法第83條
明知為偽藥或禁藥，而販賣、供應、調劑、運送、寄藏、牙保、
轉讓或意圖販賣而陳列者，處7年以下有期徒刑，得併科新臺幣5
千萬元以下罰金。
犯前項之罪，因而致人於死者，處7年以上有期徒刑，得併科新
臺幣1億元以下罰金；致重傷者，處3年以上12年以下有期徒刑，
得併科新臺幣7千5百萬元以下罰金。
因過失犯第1項之罪者，處2年以下有期徒刑、拘役或科新臺幣5
百萬元以下罰金。
第1項之未遂犯罰之。

附表一：

編號  交易時間   交易地點 購毒者    交易內容    犯罪所得  1 108年7月初某日 臺中市○區○○路000號9樓「翡箐會館」之逃生梯內 朱韋齊 本案毒品粉末包3包，共1,200元 康育璁：600元紀○○：600元  2 108年7月間某日 同上 陳冠中 本案毒品粉末包2包，共600元 康育璁：300元紀○○：300元  3 108年7月中旬某日 同上 朱韋齊 本案毒品粉末包4包，共1,600元 康育璁：800元紀○○：800元     愷他命2公克，共2千元 康育璁：500元紀○○：500元  4 108年7月31日晚上9時33分許 同上 蔡○○ 愷他命1包（約1公克），1,300元 康育璁：500元  5 108年8月5日上午6時許 同上 陳冠中 本案毒品粉末包3包，共900元 康育璁：450元紀○○：450元  6 108年8月14日晚上10時30分許 同上 蔡○○ 本案毒品粉末包1包，共600元 康育璁：300元     愷他命1包（約1公克），1,300元 康育璁：500元  7 108年8月15日晚上10時25分許 同上 蔡○○ 本案毒品粉末包2包，共1千元 康育璁：400元     愷他命2包，共2,600元 康育璁：1千元 備註：紀○○涉犯編號4、6、7號部分，均經另案判決。      



附表二：

編號 　         扣案物品  數量  1 Apple廠牌行動電話IMEI：000000000000000號（含門號0000000000號SIM卡1張） 1支  2 毒品粉末包（包裝上有NESCAF等文字）註：非本案毒品粉末包註：均驗出氯乙基卡西酮等第三級毒品。註：推估含氯乙基卡西酮之驗前總純質淨重約8.34公克。 37包  3 分裝袋 2包  4 Apple廠牌行動電話IMEI：0000000000000000號（無SIM卡） 1支  5 Apple廠牌行動電話IMEI：000000000000000號（無SIM卡） 1支  6 Apple廠牌行動電話IMEI：000000000000000號（含門號0000000000號SIM卡1張） 1支  7 現金（新臺幣） 5萬元 



附表三：

編號    犯罪事實            論罪科刑、沒收 被告康育璁、紀○○共同販賣毒品部分    1 附表一編號1號 康育璁共同販賣第三級毒品，處有期徒刑參年陸月。扣案如附表二編號1號所示之物沒收；未扣案之犯罪所得新臺幣陸佰元沒收，於全部或一部不能沒收或不宜執行沒收時，追徵其價額。   紀○○共同販賣第三級毒品，處有期徒刑貳年。未扣案之犯罪所得新臺幣陸佰元沒收，於全部或一部不能沒收或不宜執行沒收時，追徵其價額。  2 附表一編號2號 康育璁共同販賣第三級毒品，處有期徒刑參年陸月。扣案如附表二編號1號所示之物沒收；未扣案之犯罪所得新臺幣參佰元沒收，於全部或一部不能沒收或不宜執行沒收時，追徵其價額。   紀○○共同販賣第三級毒品，處有期徒刑貳年。未扣案之犯罪所得新臺幣參佰元沒收，於全部或一部不能沒收或不宜執行沒收時，追徵其價額。  3 附表一編號3號 康育璁共同販賣第三級毒品，處有期徒刑參年柒月。扣案如附表二編號1號所示之物沒收；未扣案之犯罪所得新臺幣壹仟參佰元沒收，於全部或一部不能沒收或不宜執行沒收時，追徵其價額。   紀○○共同販賣第三級毒品，處有期徒刑貳年壹月。未扣案之犯罪所得新臺幣壹仟參佰元沒收，於全部或一部不能沒收或不宜執行沒收時，追徵其價額。  4 附表一編號4號 康育璁共同販賣第三級毒品，處有期徒刑參年陸月。扣案如附表二編號1號所示之物沒收；未扣案之犯罪所得新臺幣伍佰元沒收，於全部或一部不能沒收或不宜執行沒收時，追徵其價額。  5 附表一編號5號 康育璁共同販賣第三級毒品，處有期徒刑參年陸月。扣案如附表二編號1號所示之物沒收；未扣案之犯罪所得新臺幣肆佰伍拾元沒收，於全部或一部不能沒收或不宜執行沒收時，追徵其價額。   紀○○共同販賣第三級毒品，處有期徒刑貳年。未扣案之犯罪所得新臺幣肆佰伍拾元沒收，於全部或一部不能沒收或不宜執行沒收時，追徵其價額。  6 附表一編號6號 康育璁共同販賣第三級毒品，處有期徒刑參年陸月。扣案如附表二編號1號所示之物沒收；未扣案之犯罪所得新臺幣捌佰元沒收，於全部或一部不能沒收或不宜執行沒收時，追徵其價額。  7 附表一編號7號 康育璁共同販賣第三級毒品，處有期徒刑參年柒月。扣案如附表二編號1號所示之物沒收；未扣案之犯罪所得新臺幣壹仟肆佰元沒收，於全部或一部不能沒收或不宜執行沒收時，追徵其價額。 被告康育璁單獨販賣毒品部分    8 犯罪事實欄一 (二)部分 康育璁販賣第三級毒品，處有期徒刑參年陸月。未扣案之犯罪所得新臺幣壹仟元沒收，於全部或一部不能沒收或不宜執行沒收時，追徵其價額。